臺灣高等法院臺南分院刑事判決　　　　　　　　　　九十一年度上易字第二七六號
　　　上　訴　人
　　　即　被　告　乙○○
右上訴人因賭博案件，不服臺灣臺南地方法院九十年度易字第二三四八號中華民國九
十年十二月十二日第一審判決（起訴案號：臺灣臺南地方法院檢察署九十年度偵字第
一一五七九號），提起上訴，本院判決如左：
　　主　文
上訴駁回。
　　事　實
一、乙○○自民國八十九年六月間起，在台南市○區○○路一段十四號，其所經營之
    彩虹遊藝場之公眾得出入場所，擺設電動賭博機具二十二台，與不特定之顧客賭
    博財物，並以之為常業。參與賭博之人，每次預付新台幣（下同）一百元或不等
    之金額，由店家以一比一等不同之比例開分，賭客結束賭博時，所餘分數依原開
    分比例換回現金。陳某並於民國九十年九月間起僱用甲○○為職員，甲○○亦基
    於幫助常業賭博犯意，受僱於乙○○，負責櫃檯收錢及開分、管理賭博電動玩具
    等構成賭博罪要件之工作。嗣於同年十月五日二十三時許，經警當場查獲賭客蔡
    孟修（業經判處罰金一千元確定）在場玩賭博電動機具，並扣得電動賭博機具滿
    貫大亨六台、水果盤五台、皇冠列車二台、「皇冠迷十三」二台、五ＰＫ二台、
    賽馬一台、孔雀物語一台、龍捲風一台、金蘋果連線二台，計二十二台，及在兌
    換籌碼處扣得賭資八百元。
二、案經台南市警察局第二分局移送臺灣臺南地方法院檢察署檢察官偵查起訴。
　　理　由
一、上訴人即被告乙○○、甲○○均矢口否認有賭博犯行，辯稱：前揭機具並無賭博
    性，遊戲結束時不得兌換現金，只能記載在遊戲卡上面，且被警方查扣之八百元
    是被告甲○○正巧要出去買東西所拿的錢，並非賭資云云。
二、經查：上揭電動機具係賭博性質，顧客欲結束時，得以積分依原開分比例換回現
    金，且扣案賭資八百元，係被告甲○○在兌換籌碼處持於手中欲供積分為八百分
    之賭客即同案被告蔡孟修換回現金時，為警當場查獲，已據同案被告蔡孟修在警
    訊中供述明確，被告甲○○亦坦承該八百元係其持於手中時為警查獲扣案無誤，
    足見被告等所辯，顯係卸責飾詞，不足採信。復有扣案之上開賭博性電動機具二
    十二台及賭資八百元足資佐證，本件事證明確，被告等犯行足以認定。
三、查被告乙○○長期在其經營之遊藝場擺設大量電動賭博機具與不特定人賭博，顯
    然以之為常業，核係犯刑法第二百六十七條之常業賭博罪；被告甲○○則以幫助
    犯意，為賭博罪構成要件之行為，其與被告乙○○間有犯意聯絡及行為分擔，應
    論以常業賭博罪之共同正犯。原審依刑法第二十八條、第二百六十七條、第四十
    一條第一項前段、第七十四條第一款，罰金罰鍰提高標準條例第一條前段、第二
    條，並審酌被告等犯罪之一切情狀，分別量處被告乙○○有期徒刑肆月及被告甲
    ○○有期徒刑貳月，並諭知有期徒刑如易科罰金均以佰元折算一日。另審酌被
    告甲○○前未曾受有期徒刑以上刑之宣告，有臺灣高等法院被告全國前案紀錄表
    附卷可憑，認其經此次科刑後，當知所警惕，無再犯之虞，認其所受宣告之徒刑
    ，以暫不執行為適當，併予宣告被告甲○○緩刑貳年。又扣案之電動賭博機具二
    十二台係當場賭博之器具，及扣案之八百元係在兌換籌碼處之財物，均依刑法第
    二百六十六條第二項，一併宣告沒收。本院經原判決認事用法及量刑均無不當。
    被告等上訴意旨仍執陳詞否認有賭博犯行而指摘原判決關於其二人部分之判決不
    當，為無理由，應予駁回。
據上論結，應依刑事訴訟法第三百六十八條，判決如主文。
本案經檢察官洪泰文到庭執行職務。
中      華      民      國      九十一      年      三    月  二十八    日
                                     臺灣高等法院臺南分院刑事第五庭
                                         審判長法官
                                               法官
                                               法官
不得上訴。
附錄本判決論罪科刑適用之法條：
刑法第二百六十七條：
以賭博為常業者，處二年以下有期徒刑，得併科一千元以下罰金。
刑法刑法第二百六十六條第二項：
當場賭博之器具與在賭檯或兌換籌碼處之財物，不問屬於犯人與否，沒收之。
